# 请教陈版和各位大拿，关于股权融资财务顾问费进资本公积

提问人：nobody_1985 时间：2017-03-15 14:46:35
请教陈版和各位大拿以下问题。
某非上市公司通过聘请财务顾问（股权FA，类似华兴资本等机构）成功实施股权融资，股权FA提供的服务包括简单尽调、融资商业计划书的制作修改及完善、向多家PE推荐项目（类似IPO环节券商的股票承销）、针对融资价格及具体法律条款协助企业进行多次的沟通协商谈判，并最终成功引进数亿的股权资金。财务顾问在此收取了2%-3%的股权融资财务顾问费。
问题 1 ：应该如何进行会计处理？是一定要进费用呢，还是可以冲减资本公积-股本溢价？
我个人理解，按照第 37 号准则（ 2014 年之后的新版本），“非上市公司的股权融资费用”进资本公积感觉还是有一些解释空间的。 第二十三条 与权益性交易相关的交易费用应当从权益中扣减。交易费用，是指可直接归属于购买、发行或处置金融工具的增量费用。
增量费用，是指企业不购买、发行或处置金融工具就不会发生的费用。 　　企业发行或取得自身权益工具时发生的交易费用（例如登记费，承销费，法律、会计、评估及其他专业服务费用，印刷成本和印花税等），可直接归属于权益性交易的，应当从权益中扣减。终止的未完成权益性交易所发生的交易费用应当计入当期损益。
（http://kjs.mof.gov.cn/zhuantilanmu/kuaijizhuanzeshishi/200806/t20080618_46244.html）
但有的中介机构感觉对此事态度偏保守。
问题 2 ：如果希望进资本公积，是否可以告知案例名称？尽量是计划申报IPO的公司在报告期内就有这种会计处理，如果是已经成功过会的IPO案例就更好了。
多谢！

回答人：chenyiwei
理论上说，这种以股权融资为目的聘请FA，顾问费的支付以成功获得融资为条件，且金额与融资额挂钩的顾问费，可以作为“权益性交易相关的增量费用”。但在实务操作中，并无将此类私募融资的财务顾问费计入权益的先例。既然是准备申报IPO的企业，还是谨慎为妥。